臺灣高雄地方法院刑事判決　　　　　　 100年度簡字第5690號
公　訴　人　臺灣高雄地方法院檢察署檢察官
被　　　告　余韋辰
　　　　　　李育樸
上列被告因贓物等案件，經檢察官提起公訴（100 年度偵字第10
800 號），被告2 人均自白犯罪，並表示願受科刑之範圍，本院
合議庭認宜以簡易判決處刑（原案號：100 年度審易字第2967號
），爰不經通常審理程序，裁定由受命法官逕以簡易判決處刑如
下：
    主  文
余韋辰犯竊盜罪，處拘役伍拾日，如易科罰金，以新台幣壹仟元
折算壹日。
李育樸犯搬運贓物罪，處拘役肆拾日，如易科罰金，以新台幣壹
仟元折算壹日。
    事實及理由
一、本件犯罪事實及證據，除證據部分補充：「被告余韋辰、李
    育樸於本院準備程序之自白」外，餘均引用檢察官起訴書（
    如附件）。
二、論罪科刑：
  (一)按現役軍人犯陸海空軍刑法或其特別法之罪，依本法之規定
    追訴審判之，其在戰時犯陸海空軍刑法或其特別法以外之罪
    者，亦同，軍事審判法第1條第1項定有明文。經查，本件被
    告2人行為時雖為現役軍人，有個人兵籍資料查詢結果在卷
    可稽，然其等所犯均非屬陸海空軍刑法及其特別法之罪，參
    酌上開所述，應由本院依法審判，合先敘明。
  (二)核被告余韋辰所為，係犯刑法第320條第1項之普通竊盜罪、
    至被告李育樸所為，則係犯刑法第349條第2項之搬運贓物罪
    。本院審酌被告余韋辰正值青壯，身心健全，為貪圖小利，
    竊取他人財物，危害社會治安，被告李育樸搬運贓物，助長
    竊盜犯罪，亦增加查緝贓物之困難，所為均屬不該，惟考量
    被告2人犯後均坦承犯行，尚表悔悟，部分贓物已發還被害
    人，被告余韋辰亦賠償被害人新臺幣8萬元而與被害人達成
    和解，有贓物認領保管單、和解書等件在卷可稽，併參酌被
    余韋辰為高職畢業，現從事板模工作，而被告李育樸為高中
    畢業，現擔任職業軍人，均有正當工作等一切情狀，分別量
    處如主文所示之刑，併各諭知如主文所示之易科罰金折算標
    準，以為儆懲。
三、據上論斷，應依刑事訴訟法第449 條第2 項、第3 項、第45
    4 條第2 項，刑法第320 條第1 項、第349 條第2 項、第41
    條第1 項前段，刑法施行法第1 條之1 第1 項、第2 項，逕
    以簡易判決處如主文所示之刑。
四、本院所為上揭刑之宣告，在被告所請求科刑範圍內，依刑事
    訴訟法第455 條之1 第2 項規定，被告不得上訴。檢察官如
    不服本件判決，得自本判決送達之翌日起10日內向本院提出
    上訴狀，表明上訴理由，上訴於本院第二審合議庭（附繕本
    ）。
中    華    民    國   100    年    12    月    27    日
                  高雄簡易庭  法  官  王  琁
以上正本證明與原本無異。
依刑事訴訟法第455 條之1 第2 項規定，被告不得上訴。檢察官
如不服本件判決，得自本判決送達之翌日起10日內向本院提出上
訴狀，表明上訴理由，上訴於本院第二審合議庭（附繕本）。
中    華    民    國   100    年    12    月    27    日
                              書記官  陳靜瑤
附錄本件論罪科刑法條全文：
中華民國刑法第320條
意圖為自己或第三人不法之所有，而竊取他人之動產者，為竊盜
罪，處5 年以下有期徒刑、拘役或500 元以下罰金。
意圖為自己或第三人不法之利益，而竊佔他人之不動產者，依前
項之規定處斷。
前二項之未遂犯罰之。
中華民國刑法第349條
收受贓物者，處3 年以下有期徒刑、拘役或500 元以下罰金。
搬運、寄藏、故買贓物或為牙保者，處5 年以下有期徒刑、拘役
或科或併科1,000 元以下罰金。
因贓物變得之財物，以贓物論。
附件
臺灣高雄地方法院檢察署檢察官起訴書
                                    100年度偵字第10800號
    被      告  余韋辰  男  23歲（民國○○年○○月○○日生）
                        住高雄市○○區○○里○○街30號
                        國民身分證統一編號：Ｚ000000000號
                李育樸  男  23歲（民國○○年○月○日生）
                        住高雄市三民區○○○路364巷2號
                        國民身分證統一編號：Ｚ000000000號
上列被告因竊盜等案件，已經偵查終結，認應該提起公訴，茲將
犯罪事實及證據並所犯法條分敘如下：
        犯罪事實
一、余韋辰於民國100年3月6日某時許，前往址設高雄市苓雅區
    ○○○路38號LAMP PUB店內消費，並將其皮包寄放該店櫃臺
    ，於同日4時10分許，余韋辰至櫃臺領取皮包時，竟意圖為
    自己不法之所有，趁店員鄭喬尹不注意，徒手竊取置於該店
    櫃臺上之LV牌皮包一只（該皮包係姚佳妤所有，皮包市價4
    萬5,000元，內有姚佳妤學生證、健保卡、郵局提款卡、諾
    基亞牌手機市價3,000元1支、LV小皮夾市價1萬元、現金新
    台幣1,200元、化妝品及衣服），得手後隨即搭乘李育樸駕
    駛之車輛離去。李育樸明知上開LV牌皮包係贓物，竟基於搬
    運贓物之犯意，將上開皮包內之姚佳妤學生證、健保卡、郵
    局提款卡、化妝品，以上開姚佳妤所有之衣服包裹後，丟棄
    在址設高雄市苓雅區○○○路116號國立高雄師範大學網球
    場內，以避追查，余韋辰則將上開諾基亞牌手機1支隨地丟
    棄，並將上開LV牌皮包、LV小皮夾占為己有。嗣經警調閱
    LAMP PUB監視錄影器後，發現余韋辰涉有重嫌，經余韋辰陪
    同警方前往高雄市旗山區中洲里南北巷內取出上開LV牌皮包
    、LV小皮夾，始知上情。
二、案經高雄市政府警察局苓雅分局報告偵辦。
        證據並所犯法條
一、證據清單
 ┌──┬─────────┬───────────────────┐
 │編號│證據名稱          │待證事項                              │
 ├──┼─────────┼───────────────────┤
 │一  │被告余韋辰之供述  │1.被告余韋辰矢口否認竊盜犯行，辯稱：當│
 │    │                  │  時喝醉不小心拿錯了云云。然查，質之證│
 │    │                  │  人即店員鄭喬尹證稱：我們收到客人的包│
 │    │                  │  包會先編號，然後給客人一個號碼單以便│
 │    │                  │  領回，編號後會將包包放置櫃臺內，當天│
 │    │                  │  因為客人太多，所以才會將包包暫時放置│
 │    │                  │  在櫃臺上，歹徒是趁我不注意時將包包拿│
 │    │                  │  走等語，是被告寄放包包後，係以號碼單│
 │    │                  │  領回屬於自己的物品，而證人鄭喬尹既未│
 │    │                  │  交付被害人之LV牌皮包，則被告誤取之可│
 │    │                  │  能性甚低，再者，上開LV牌皮包係屬女用│
 │    │                  │  皮包，無論外觀、重量、款式，均與被告│
 │    │                  │  所使用之包包不符，況被告事後將上開贓│
 │    │                  │  物或丟棄以避追緝或占為己有，與一般誤│
 │    │                  │  拿之情形不符。綜上，被告所辯，顯不足│
 │    │                  │  採。                                │
 │    │                  │2.證明被告李育樸將上開LV牌之皮包內學生│
 │    │                  │  證、健保卡、郵局提款卡、化妝品，以上│
 │    │                  │  開姚佳妤所有之衣服包裹後丟棄之事實。│
 ├──┼─────────┼───────────────────┤
 │二  │被告李育樸之供述  │1.坦承伊將上開LV牌之皮包內學生證、健保│
 │    │                  │  卡、郵局提款卡、化妝品，以衣服包裹後│
 │    │                  │  丟棄之事實。                        │
 │    │                  │2.證明被告余韋辰將上開LV牌皮包占為己有│
 │    │                  │  之事實。                            │
 ├──┼─────────┼───────────────────┤
 │三  │證人即被害人姚佳妤│伊發現失竊後，隨即撥打置於上開LV牌皮包│
 │    │之供述            │內之手機，當時已經關機無反應，佐證被告│
 │    │                  │余韋辰具有意圖為自己不法所有之故意。  │
 ├──┼─────────┼───────────────────┤
 │四  │證人即LAMPPUB店店 │證明伊收到客人的包包會先編號，然後給客│
 │    │員鄭喬尹之供述    │人一個號碼單以便領回，編號後會將包包放│
 │    │                  │置櫃臺內，當天因為客人太多，所以才會將│
 │    │                  │包包暫時放置在櫃臺上，歹徒是趁伊不注意│
 │    │                  │時將包包拿走之事實。                  │
 ├──┼─────────┼───────────────────┤
 │五  │贓證物、查贓照片共│證明被告余韋辰竊取上開LV牌皮包並占為己│
 │    │5張及監視錄影翻拍 │有之事實。                            │
 │    │照片10張          │                                      │
 ├──┼─────────┼───────────────────┤
 │六  │扣押筆錄、扣押物品│1.證明查獲之經過。                    │
 │    │目錄表、贓物認領保│2.佐證上開犯罪事實。                  │
 │    │管單各1份         │                                      │
 └──┴─────────┴───────────────────┘
二、核被告余韋辰所為，係犯刑法第320條第1項之竊盜罪嫌。核
    被告李育樸所為，係犯刑法第349條第2項之搬運贓物罪嫌。
三、依刑事訴訟法第251條第1項提起公訴。
    此  致
臺灣高雄地方法院
中    華    民    國   100    年    8     月    11    日
                              檢察官 陳俊宏